臺灣臺中地方法院刑事判決　　　　　　　　　　　九十三年度豐簡上字第七號
　　公　訴　人　臺灣臺中地方法院檢察署檢察官
　　上　訴　人　乙○○
　　即　被　告
右列上訴人即被告因傷害案件，不服本院豐原簡易庭九十三年度豐簡字第六四三號中
華民國九十三年十一月二十二日第一審判決（聲請簡易處刑案號：臺灣臺中地方法院
檢察署九十三年度偵字第一二九三三號）提起上訴，本院管轄合議庭逕改依通常程序
為第一審判決如左：
    主  文
原判決撤銷。
本件公訴不受理。
    理  由
一、公訴意旨略以：被告乙○○於民國九十三年五月十六日下午二時許，受友人紀齊
    之邀至臺中縣大雅鄉○○村○○路一○○號「都會土雞城」用餐，乙○○即與成
    年友人張松懷、王進添（均經檢察官簽分案他案後，因告訴人甲○○撤回告訴且
    不知張松懷、王進添之年籍資料而簽結）於同日下午五時三十分許赴宴，適告訴
    人甲○○亦受邀同桌，同桌友人張文杉即介紹二人認識，乙○○即向甲○○敬酒
    ，並介紹係住在「六龜」，甲○○則回以是住「六鱉」，引起同桌客人之笑聲，
    乙○○已覺受辱，同日下午六時三十分許，乙○○之姐夫提及黑道份子「柚子皮
    」，乙○○乃稱認識該人之小弟，甲○○則回以「你算什麼東西，你黑道有我認
    識的多嗎？」，乙○○甚為不悅，隨即與張松懷、王進添走到外面，約二分鐘後
    ，乙○○與張松懷、王進添三人即共同基於普通傷害甲○○身體之犯意聯絡，進
    入餐廳內，由其中一人持塑膠椅子砸向甲○○，遭甲○○以手抵擋，乙○○即持
    桌上之酒瓶，朝甲○○之頭部敲打，致甲○○受有頭皮裂傷、右肩及左前臂瘀傷
    右前臂擦傷等傷害，因認被告乙○○涉犯刑法第二百七十七條第一項之傷害罪嫌
    云云。
二、按告訴乃論之罪，告訴人於第一審辯論終結前得撤回其告訴，又告訴經撤回者，
    應諭知不受理之判決，且告訴乃論之罪，對於共犯之一人撤回告訴者，其效力及
    於其他共犯，刑事訴訟法第二百三十八條第一項、第三百零三條第三款，分別定
    有明文。訊據上訴人即被告乙○○（下稱被告）固對於右揭共同傷害告訴人甲○
    ○之事實坦承不諱，惟辯稱：本案伊早已與告訴人和解，伊有請友人送和解書至
    本院，但該友人誤送至臺灣臺中地方法院檢察署帝股等語。經查：（一）本件告
    訴人甲○○告訴被告乙○○傷害案件，公訴人認被告係犯刑法第二百七十七條第
    一項之傷害罪，依同法第二百八十七條前段之規定，須告訴乃論。（二）告訴人
    與被告於九十三年十月二十七日即達成和解，並由告訴人簽立和解書一紙，內容
    第二條載明告訴人同意向本院撤回告訴，且不再追究張松懷及王進添民刑事責任
    等語，有被告提出之和解書影本一份在卷可稽。又經本院傳訊告訴人結果，告訴
    人於本院審理中陳稱：伊在另二位被告（即張松懷及王進添）之傷害案件，即已
    向檢察官撤回告訴等語。且查，臺灣臺中地方法院檢察署檢察官係於九十三年九
    月八日即簽分案（九十三年度他字第一八二七號）偵查共同正犯張松懷及王進添
    二人傷害罪責，嗣告訴人於九十三年十一月八日該案偵查中即當庭向檢察官陳明
    ：「（是否願意偕同本件二位被告當庭撤回告訴？）願意。」等語，而該偵查卷
    本日偵訊筆錄之後並即附有上揭表明告訴人願意撤回告訴意旨之和解書「正本」
    二張。之後告訴人復於九十三年十一月十五日該案偵查中當庭向檢察官陳明：「
    （有無找到人？）沒有，我是委託里長從中搓合。」、「（是否同意本件簽結，
    並放棄所有告訴權利？）是，簽結我也沒有意見，我不想再告。」等語，旋該案
    即經檢察官於九十三年十一月十六日以告訴人當庭撤回告訴為由簽結在案，業經
    本院調取上揭九十三年度他字第一八二七號偵查卷宗，核閱無訛。從而，告訴人
    於本院審理中陳明伊在另案偵查中即已撤回本件告訴等語，自屬真實。又本案原
    審係於九十三年十一月二十二日判決，亦有原審判決正本在卷可考，揆諸首開說
    明，告訴人於原審判決前既已撤回本案告訴，法院即應為諭知不受理之判決，原
    審未及審酌此節，誤為實體判決，自有未合。
三、按檢察官聲請以簡易判決處刑之案件，經法院認為有刑事訴訟法第四百五十一條
    之一第四項但書之情形者，應適用通常訴訟程序審判之，刑事訴訟法第四百五十
    二條定有明文；且對於簡易判決之上訴，準用刑事訴訟法第三編第一章及第二章
    之規定，管轄第二審之地方法院合議庭受理簡易判決上訴案件，應依通常程序審
    理。其認案件有刑事訴訟法第四百五十二條之情形者，應撤銷原判決，逕依通常
    程序為第一審判決，法院辦理刑事訴訟簡易程序案件應行注意事項第十四項亦有
    規定。查本案審判中發現本案應為不受理判決，足認被告所犯之罪不合刑事訴訟
    法第四百四十九條所定得以簡易判決處刑之案件，而有刑事訴訟法第四百五十一
    條之一第四項但書第一款之情形，依前揭法律規定，原審適用簡易判決處刑程序
    ，尚有未合，應由本院合議庭改依通常程序審理後，逕為第一審之判決，附此指
    明。
據上論斷，應依刑事訴訟法第四百五十五條之一第一項、第三項、第四百五十二條、
第四百五十一條之一第四項但書第一款、第三百六十九條第一項前段、第三百六十四
條、第三百零三條第三款，判決如主文。
中      華      民      國    九十三    年      三      月      三      日
                                      臺灣臺中地方法院刑事第十庭
                                        審判長法  官  郭  瑞  祥
                                              法  官  黃  炫  中
                                              法  官  江  奇  峰
右正本證明與原本無異。
如不服本判決，應於判決送達後十日內向本院提出上訴狀，上訴於臺灣高等法院臺中
分院( 須附繕本 )。
                                              書記官
中      華      民      國    九十三    年      三      月      三      日
